臺灣高等法院刑事判決
110年度侵上訴字第218號
上  訴  人  
即  被  告  賴逸松






選任辯護人  史崇瑜律師(法扶律師)
上列上訴人即被告因妨害性自主等案件，不服臺灣新竹地方法院
110年度侵訴字第28號，中華民國110年9月16日第一審判決（起
訴案號：臺灣新竹地方檢察署110年度偵字第4183號），提起上
訴，本院判決如下：
    主  文
上訴駁回。
    事實及理由
一、本件經本院審理後，認第一審認被告甲○○犯成年人故意對少
    年犯強制罪，且係累犯，並量處有期徒刑10月，核認事用法
    、量刑及沒收之諭知均無不當，應予維持，並引用第一審判
    決書記載之事實、證據及理由（如附件）。
二、被告上訴意旨略以:伊並沒有問告訴人要不要口交、也沒有
    講要舔下面這些話，其他的部分伊確實有講，且原審量刑實
    屬過重云云。
三、本院經查:
　㈠被告確有於民國110年3月26日下午7時許，見A女獨自一人欲
    前往址設新竹市○區○○路0段000號新竹客運搭車之際，即上
    前以言語騷擾A女，並向A女稱:「你給叔叔愛好不好，你是
    處女嗎？…你可以給叔叔你的處女嗎？或是讓我摸一下都好…
    」等語，並在A少女假意如廁時，偕同其前往該址公車站之
    北站廁所，並站在廁所門外續對A少女告稱：「你有自慰過
    嗎？很爽欸」「不然讓我看一下你的胸部，5分鐘就好」等
    語乙節，業據被告於原審及本院準備程序、審理時，坦承不
    諱，核與A女於警詢、偵查及原審審理時證述明確，此部分
    之事實堪信屬實。
　㈡而就被告是否有向A女稱:「要不要口交」、「要舔下面」等
    語乙節:
　⑴證人A女於原審審理時，有以證人身份具結後，就案發經過證
    稱:案發當天證人有跟伊說要跟伊發生性關係，伊就跟被害
    人說伊想上廁所，到廁所裡面發簡訊給伊媽媽，當時伊在廁
    所裡面，被告有問伊:「是不是處女」，伊有說伊有婦女疾
    病，被告還從外面遞濕的衛生紙給伊，被告聽到伊有婦女疾
    病後，就要求伊要口交，跟AV女優一樣等語，嗣檢察官於詰
    問時有再次向證人A女確認此情，A女亦答以:「在廁所裡有
    講到自慰，出來時才講到口交，因為我跟被告說我有婦女疾
    病，被告才由性交變成口交」等語明確(原審卷第217頁、第
    219頁)，是證人A女除可明確陳述被告確有向其詢問是否可
    幫其口交外，尚可說明何以被告會向其提及口交乙事，復參
    酌被告尚有遞濕紙巾予A女以觀，益徵證人A女證述非屬妄妄
    ，且參酌卷附現場照片(偵字第4183號卷第27頁至第29頁)，
    被告確有在公廁門口等待被害人相當之時間，綜合上情以觀
    ，證人A女上開所述，應值採信。
　⑵而證人A女亦明確證述:「在廁所時有提到自慰，出來時才講
    到口交，因為我跟被告說我有婦女疾病，被告才由性交變成
    口交」(原審卷第219頁)及「(問:回到花圃之後，被告還有
    跟你說什麼嗎?)答:被告說希望你像A片女優一樣幫我口交」
    等語(原審卷第221頁)，而於案發之際，A女有以簡訊向其母
    親求救，簡訊內容為:「媽咪 我遇到危險了」「他跟我說自
    慰很爽」「要愛愛」等語(另置於偵卷證物封)；而參酌被告
    於偵查時亦自承:伊在花圃時，有跟A女聊到A片的事情，有
    問她有無自慰過，有無看過A片等語明確(偵卷第4183號卷第
    94頁、等101頁)，足證被告斯時確不斷對A女陳述各式各充
    滿性暗示之穢語，是A女上開證述應值採信。
　⑶是被告就此部分提起本件上訴，係就原審業已論斷、說明之
    事項反覆爭執，並未再有其他舉證為憑，自無理由。
四、按量刑輕重，係屬法院得依職權自由裁量之事項，苟其量刑
    已以行為人之責任為基礎，並斟酌刑法第57條各款所列情狀
    ，在法定刑度內酌量科刑，無偏執一端，致明顯失出失入之
    情形，自不得指為不當或違法（最高法院103年度台上字第2
    91號、第331號判決意旨參照）；且在同一犯罪事實與情節
    ，如別無其他加重或減輕之原因，下級審量定之刑亦無過重
    或失輕之不當情形，則上級審法院對下級審法院之職權行使
    ，原則上應予尊重（最高法院85年度台上字第2446號判決意
    旨參照）。原審以行為人責任為基礎，審酌被告於前揭時地
    ，為獲取自身快感，見告訴人獨身1人，且年幼可欺，即上
    前搭話並為前揭脅迫言語，使告訴人心生畏懼，致無法自由
    離去，而受迫相陪，並聽取被告前揭各該要求性交、口交、
    觸摸胸部、下體、有無自慰等騷擾言語，其使用之手段雖尚
    稱節制，惟當下業足使告訴人陷於隨時恐遭人性侵之恐慌之
    中，此觀告訴人事發時之通訊軟體訊息紀錄擷圖或其於社群
    軟體Instagram張貼之文章頁面自明，將來亦可能影響告訴
    人與他人之交際或來往，而留下心理上難以磨滅之陰影，再
    被告與告訴人並不相識，本案係被告在公眾頻繁出入之地點
    隨機挑選對象為之，是其所為亦造成人心不安，對社會治安
    影響甚鉅，故其犯罪所生之危害實屬重大，又被告雖坦承本
    案犯行，惟於本案審理過程中對於其脅迫、騷擾言語之使用
    ，亦不無避重就輕之情，自不能以其自白犯罪即為過度有利
    於被告之量刑，並衡以被告自承曾從事酒店少爺工作、未婚
    、無子女、為家中經濟支柱之家庭經濟狀況暨高職肄業之教
    育程度等刑法第57條各款所列之情狀，據為被告本案犯行之
    量刑基準，並無濫用量刑權限，或其他輕重相差懸殊等量刑
    有所失入之違法或失當之處。是上訴意旨指稱原審量刑過重
    ，自無理由。
據上論斷，應依刑事訴訟法第368條、第373條，判決如主文。
本案經檢察官林佳穎提起公訴，檢察官李叔芬到庭執行職務。
中　　華　　民　　國　　111 　年　　1 　　月　　27　　日
                  刑事第四庭    審判長法　官  陳筱珮
                                      法　官  羅郁婷
                                      法　官  柯姿佐
以上正本證明與原本無異。
如不服本判決，應於收受送達後20日內向本院提出上訴書狀，其
未敘述上訴之理由者並得於提起上訴後20日內向本院補提理由書
（均須按他造當事人之人數附繕本）「切勿逕送上級法院」。
                                      書記官  蔡於衡
中　　華　　民　　國　　111 　年　　1 　　月　　27　　日